臺灣臺北地方法院民事判決　　　　　　　98年度勞訴字第78號
原　　　告　大同股份有限公司
法定代理人　林蔚山
訴訟代理人　陳君漢律師
　　　　　　陳玫瑰律師
被　　　告　陳炳宏
　　　　　　盈豪國際有限公司
兼法定代理人楊淑鳳
共　　　同
訴訟代理人　簡榮宗律師
　　　　　　朱峻賢律師
上列當事人間請求損害賠償事件，本院於民國100年1月7日言詞
辯論終結，判決如下：
    主  文
被告應連帶給付原告新台幣拾伍萬玖仟陸佰貳拾元，及自民國
九十九年七月二十九日起至清償日止，按週年利率百分之五計算
之利息。
原告其餘之訴駁回。
訴訟費用由被告連帶負擔百分之七，餘由原告負擔。
本判決原告勝訴部分，於原告以新台幣壹拾貳萬元供擔保後，得
假執行；被告如以新台幣拾伍萬玖仟陸佰貳拾元為原告預供擔
保，得免為假執行。
原告其餘假執行之聲請駁回。
    事實及理由
一、按訴訟，由被告住所地之法院管轄；因侵權行為涉訟者，得
    由行為地之法院管轄；共同訴訟之被告數人，其住所不在一
    法院管轄區域內者，各該住所地之法院俱有管轄權。但依第
    4條至前條規定有共同管轄法院者，由該法院管轄，民事訴
    訟法第1條第1項前段、第15條第1項、第20條分別定有明文
    。關於共同訴訟之普通審判籍，僅於無民事訴訟法第20條但
    書規定之共同特別審判籍適用餘地時，方有其適用，若有共
    同特別審判籍存在時，原告自應向該共同特別審判籍所在地
    之法院起訴。查本件原告提起本件訴訟所據之原因事實，係
    以被告陳炳宏利用其於原告公司所在地即臺北市○○○路○
    段22號進行違背職務之行為，與其配偶即被告楊淑鳳成立被
    告盈豪國際有限公司（下稱盈豪公司），掠奪原告客戶，致
    原告受有營業損害，侵權行為地在臺北市中山區，依上開規
    定，自應由此事件之共同特別審判籍管轄法院即渠等侵權行
    為地之本院為管轄法院，合先敘明。
二、次按訴狀送達後，原告不得將原訴變更或追加他訴。但被告
    同意、請求之基礎事實同一、擴張或減縮應受判決事項之聲
    明者，不在此限，民事訴訟法第255條第1項第1款、第2款、
    第3款分別定有明文。本件原告起訴時以何東麟為共同被告
    ，並聲明：被告陳炳宏、楊淑鳳、盈豪公司應連帶給付原告
    新台幣（下同）420萬8,641元；被告何東麟應與上開被告連
    帶給付原告上開金額中279萬8,641元部分。嗣於訴訟進行中
    ，撤回對何東麟之訴訟，追加債務不履行法律關係為訴訟標
    的，並變更聲明如後述，核其所為經被告同意，前後請求之
    基礎事實同一且訴訟資料得以互相援用，且僅係單純擴張或
    減縮應受判決事項之聲明，應予准許。
三、原告主張：其於民國52年成立重電桃園一廠，從事生產各種
    特高壓、大容量電力變壓器、各種配電變壓器及各種控制盤
    、氣體絕緣開關設備、線路開關等系列化重電產品及服務。
    被告陳炳宏自78年2月1日起受僱於原告，先後擔任重電事業
    部重電桃園一廠之設計處代處長、廠長，並於92年3月28日
    經原告改派擔任重電事業部重電桃園一廠之外銷業務處處長
    ，負責重電一廠生產產品外銷，對原告營運方式、成本結構
    、產品報價等商業經營重要事項均知之甚詳。被告陳炳宏於
    96年2月28日以自行創業為由自請離職，於其整理交還相關
    工作文件與配發電腦之際，原告始發現其於任職外銷業務處
    處長期間，私自與其配偶即被告楊淑鳳共謀於94年3月30日
    設立被告盈豪公司，名義上以被告楊淑鳳為負責人兼會計，
    處理被告盈豪公司之帳戶與資金，實質上負責人則為被告陳
    炳宏，而觀被告盈豪公司銷貨交易憑證，其自成立起至96年
    6月間，係以外銷產品為主業，非製造商，交易品項主要為
    晶質或非晶質鐵心（AM core、AM ribbon）、矽鋼鐵心（
    silicon core）、絕緣油（insulation oil）、撲氣電驛（
    Buchholz Relay）、變壓器散熱器（Radiator for
    transformer）、六氟化硫（SF6）等，均屬變壓器零組件或
    運作所需物品，均為原告生產製造或可經營之業務範圍；而
    被告盈豪公司交易對象中之韓商KP Electric Co., Ltd.（
    下稱KP公司）、Woojin公司、Cheryong公司、Jiangsu公司
    、Sanjiang公司，均向被告盈豪公司購買8.4 吋非晶質矽鋼
    片材料或非晶質鐵心成品等產品；Power On公司、Hyosung
    公司、Vitzro公司購買六氟化硫；關島Benson公司購買變壓
    器零組件（如撲氣電驛、變壓器散熱器）與絕緣油；其中8.
    4吋非晶質矽鋼片材料與非晶質鐵心成品，被告盈豪公司係
    向原告及訴外人三江電機公司、同成電機公司訂購，再轉售
    予上開韓商。被告盈豪公司交易機會既係因被告陳炳宏於任
    職原告期間轉介而來，無論該等廠商是否前為原告客戶，均
    應認原告因被告陳炳宏未忠誠執行職務而喪失交易機會致生
    營業利益損失，而被告楊淑鳳為被告陳炳宏之配偶，明知被
    告盈豪公司成立時，被告陳炳宏仍在原告公司任職，且主管
    被告盈豪公司會計業務並登記為負責人，對於被告盈豪公司
    多次向原告購進貨物之後再轉售，亦均知曉，爰依民法第18
    4條第1項後段、第185條規定，請求被告陳炳宏、楊淑鳳連
    帶賠償損害；又被告盈豪公司應依民法第28條規定同負連帶
    賠償責任；另被告陳炳宏依民法第544條、第227條規定負債
    務不履行損害賠償，並聲明：被告應連帶給付原告496萬6,0
    58元，及自99年7月29日起至清償日止，按週年利率5%計算
    之利息。
四、被告則以：被告盈豪公司於94年4月設立，負責人為被告楊
    淑鳳，所營主要業務為機器、精密儀器、電腦及事務性設備
    之批發，商業經營模式多屬跨國貿易，由國外公司下訂單後
    ，再向國內上游廠商訂購以轉售國外公司，負有運送及裝卸
    等責，與原告營業項目有異。又被告盈豪公司設立時點雖為
    被告陳炳宏擔任原告公司外銷處處長期間，然被告陳炳宏未
    擔任被告盈豪公司負責人，於原告公司亦非位於要職及價格
    決策者，實不得以其配偶即被告楊淑鳳之關係，而謂被告陳
    炳宏有損害原告以圖利被告盈豪公司、楊淑鳳之嫌；且原告
    外銷業務方式可概分為直接與間接外銷，直接外銷係指客戶
    直接向原告訂購與交貨，此因原告不同意代理商佣金制，故
    訂單不多；間接外銷則指經由中間商對客戶銷售，並以中間
    商對客戶進行報價與交易，就中間商與客戶間售價、交易條
    件、盈虧及其他費用往來均不問，而海外客戶因溝通與聯繫
    相對困難，且有佣金給付或其他商業條件限制，故原告皆以
    間接外銷方式進行業務爭取，業務人員僅與中間商依公司授
    權之標準程序進行交易，故價格最終決定權仍屬廠中心主管
    權限，業務主管僅能協調客戶與廠中心之差異，並爭取雙方
    交易完成及負責後階段之交貨與收款，而利潤中心經理、經
    理、廠長、總廠長等均係被告陳炳宏之上級階層，是被告陳
    炳宏對原告出售產品價格無完全決定權限；原告既多採間接
    外銷方式，被告陳炳宏協力促成身為中間商即被告盈豪公司
    與客戶間之交易，並無不妥；另原告於95年底，因鐵心半成
    品及非晶質鐵心無附加價值，業已作成不爭取新案之決定，
    則被告盈豪公司縱有出售上開產品之行為，亦無掠奪原告客
    戶及締約機會；又原告指被告盈豪公司出售商品之係其舊有
    客戶，然Sanjiang公司、Hyosung公司及Vitzro公司，原告
    未提係其舊有客戶之證明，亦未說明被告陳炳宏如何在業務
    上與其有所接觸而從中攔截原屬於原告之交易機會；而
    Power On公司之詢價紀錄，係原告自行登載紀錄之估價要項
    聯繫表，其真實性及證明力已非無疑；另Woojin公司、
    Jiangsu公司則根本未與原告有過交易，而係與被告盈豪公
    司進行非晶質鐵心交易，而被告盈豪公司就該產品來源係向
    原告公司購買所得。再者，原告未提資料說明被告陳炳宏擔
    任外銷處處長具體之職務內容，亦未舉證被告陳炳宏有知悉
    原告業務上可進行交易而加以隱匿，及縱被告盈豪公司有與
    原告為相同產品業務，原告仍應舉證該客戶係原告舊有客戶
    或有意與原告交易之新客戶，並係因被告陳炳宏之轉介方改
    向被告盈豪公司交易，況被告盈豪公司係經由訴外人日立金
    屬公司台灣分公司介紹始與Power On公司有所接觸，再經其
    轉介Woojin公司、KP公司、Hyosung公司、Vitzro公司。而
    被告楊淑鳳係循合法、正當且合理之商業條件營運被告盈豪
    公司所有交易，未有以損害原告之意圖利被告盈豪公司情事
    ，更無與被告陳炳宏共同為侵害原告財產及利益之侵權行為
    ，自不需對原告負損害賠償責任，被告盈豪公司亦無須依民
    法第28條規定與被告楊淑鳳負連帶賠償責任等語，資為抗辯
    ，並聲明：原告之訴及假執行之聲請均駁回。如受不利判決
    ，願供擔保請准宣告免為假執行。
五、兩造不爭執之事實：
  (一)原告公司以電子資訊、通信產品、家電產品、重電產品及代
    理產品等為營業項目，於52年間成立重電桃園一廠，從事生
    產各種特高壓、大容量電力變壓器、各種配電電壓器、控制
    盤、氣體絕緣開關設備、線路開關等系列化重電產品及服務
    。
  (二)被告陳炳宏自78年2月1日起受僱於原告，先後擔任重電事業
    部重電桃園一廠之設計處代處長、廠長等職務，嗣於92年3
    月28日改派擔任重電事業部重電桃園一廠之外銷業務處處長
    （工作地點位於臺北市○○○路○段22號），其後於96年2月
    28日以個人生涯規劃及創業為由自請離職。
  (三)被告陳炳宏之配偶即被告楊淑鳳於94年3月30日設立被告盈
    豪公司，同時擔任該公司唯一董事，所營事業除許可業務外
    ，得經營法令非禁止或限制之業務。
六、原告主張被告損害原告營業利益，應負侵權行為損害賠償，
    為被告所否認，並以前揭情詞置辯，茲本件應審究之爭點為
    ：(一)被告陳炳宏有無在任職原告公司期間，於業務上知悉客
    戶之需求與詢價，卻將交易之機會轉與被告盈豪公司，及將
    原屬原告之客戶，轉介與其他競爭廠商，侵害原告財產及利
    益之故意侵權行為？(二)被告楊淑鳳有無與被告陳炳宏共同為
    侵害原告財產及利益之侵權行為？(三)被告盈豪公司是否應依
    民法第28條規定，就其負責人即被告楊淑鳳之行為，連帶對
    原告負損害賠償責任？(四)原告請求被告陳炳宏、楊淑鳳、盈
    豪公司連帶給付496萬6,058元，有無理由？
  (一)查被告陳炳宏自92年3月28日擔任原告公司重電事業部重電
    桃園一廠之外銷業務處處長，負責重電一廠生產之晶質鐵心
    、非晶質鐵心等產品之外銷；又被告陳炳宏之配偶即被告楊
    淑鳳於94年3月30日設立被告盈豪公司，亦有經營晶質鐵心
    、非晶質鐵心之外銷業務，被告盈豪公司雖以被告楊淑鳳為
    登記負責人，惟實際上業務由被告陳炳宏負責處理，被告楊
    淑鳳負責會計及資金事宜等情，為被告所不爭執，被告楊淑
    鳳於台灣桃園地方法院檢察署98年偵續字第292號背信案件
    偵查中亦陳稱：「僅僅是盈豪公司之名義負責人，實際業務
    由被告陳炳宏處理」等語，有該不起訴處分書在卷可稽；足
    見被告陳炳宏於任職原告公司重電桃園一廠之外銷業務處處
    長期間，同時實際上負責被告盈豪公司業務處理，被告盈豪
    公司並從事與原告公司同類產品之外銷業務。
  (二)原告主張被告陳炳宏以背於善良風俗之方式，以被告盈豪公
    司名義與韓商、大陸商所為交易屬為原告營業範圍，損害其
    營業利益，為被告所否認，茲被告盈豪公司與各公司交易情
    形，論述如下：
  1.與韓商KP公司之交易
  (1)查被告陳炳宏於任職原告公司期間，於95年9月13日曾接獲
    原告公司客戶韓商KP公司詢價非晶質鐵心，原告並據以製作
    估價成本表交由被告陳炳宏向韓商KP公司報價，被告陳炳宏
    因該估價成本表獲悉原告公司產品之成本結構，先以被告盈
    豪公司名義以每公斤4.2美元向原告購得非晶質鐵心成品，
    再以低於原告報價之每公斤4.87美元之價格轉售韓商KP公司
    ，自95年11月起至96年2月止，共計以被告盈豪公司名義出
    售非晶質鐵心成品予韓商1萬742公斤等情，有財政部台灣省
    北區國稅局新竹縣分局98年11月11日北區國稅竹縣三字第09
    8101017753號函送之被告盈豪公司銷售額與稅額申報書及進
    銷項明細資料表，以及統一發票、出口報單、被告陳炳宏因
    韓商KP公司詢價而製作之估價要項聯繫表、估價成本表、被
    告盈豪公司訂單、被告陳炳宏以原告公司電腦與韓商KP公司
    討論非質鐵心成品交貨事宜之電子郵件在卷可稽，足見被告
    陳炳宏確有利用職務知悉客戶詢價及交易機會，以低價掠奪
    原告與韓商KP公司之交易機會。
  (2)被告辯以：估價成本表係96年6月8日製作與前開交易無涉，
    韓商KP公司詢價後改與被告盈豪公司交易係其商業決定，與
    其無關，且原告公司出售非晶質鐵心成品之價格係出於主管
    高層決定同意採行之間接外銷模式，又於95年12月間已決定
    非晶質鐵心成品不具附加價值，不再爭取新案，故被告出售
    該產品並無掠奪原告公司客戶云云。惟查，原告提出之估價
    成本表上固有列印日期96年6月8日之記載，惟此日期顯係該
    文件列印日期，並非製作日期，且觀諸該估價成本表上記載
    之編號「Q0-00000-0」，核與被告陳炳宏提交原告之韓商KP
    公司詢價而製作之估價要項聯繫表上記載估號「Q6-23261」
    相同，顯然該估價成本表係因應韓商KP公司詢價而製作之第
    1份估價成本表，被告所辯估價成本表與韓商KP公司詢價無
    關云云，顯非實在。次查，原告桃園重一廠所採取之交易模
    式固然同時有直接外銷及內銷國內公司之模式，然被告陳炳
    宏任職原告公司桃園重一廠外銷處處長期間，韓商KP公司既
    已向原告詢價，足見韓商KP公司有與原告交易非晶質鐵心成
    品之意願，被告陳炳宏因職務關係知悉此情，以被告盈豪公
    司名義低價向原告公司桃園重一廠訂購非晶質鐵心，再以低
    於原告報價之方式轉售韓商KP公司牟利，原告所以出售被告
    盈豪公司非晶質鐵心成品實係因不知被告盈豪公司購買非晶
    質鐵心係以轉售韓商KP公司，亦不知被告盈豪公司係經由被
    告陳炳宏之居間轉判而出售韓商KP公司非晶質鐵心成品所致
    ，故而於同意出售非晶質鐵心成品予被告盈豪公司，此由原
    告於發現上情，拒絕提供被告盈豪公司非晶質鐵心成品，韓
    商KP公司於96年3月16日改以每公斤5.22美元向原告訂購非
    晶質鐵心成品，有韓商KP公司訂單存卷可佐，益徵原告同意
    低價出售非晶質鐵心成品予被告盈豪公司及韓商KP公司決定
    向被告盈豪公司購買非質晶鐵心成品，均係出於被告陳炳宏
    刻意隱瞞原告實情及違背職務義務以被告盈豪公司名義低價
    競爭所致，被告所辯原告自行同意出售非晶質鐵心之價格及
    韓商KP公司商業決定與被告盈豪公司交易，與其無關云云，
    不足採信。復查，原告公司於95年11月17日重電主管週報中
    ，被告陳炳宏報告非晶質鐵心成品與其他成品之交期問題，
    會中變一課課長鄭志明建議「將與相關單位（產銷、採購等
    ）與三江電機檢討供料及託外加工方式，以多接單提昇產銷
    」，96年1月19日重電主管週報中，被告陳炳宏報告外銷海
    外之非晶質鐵心已順利全部出口，然客戶來電反應交期太長
    ，致使部分訂單被取消，正與客戶協商中，會中蘇課長建議
    「非晶質鐵心較無附加價值，新案將不再爭取」，有重電主
    管週報記錄在卷可稽，可知原告公司95年11月17日重電主管
    週報中，各主管均有共識原告宜多接單，提昇產銷，96年1
    月19日重電主管週報中，原告公司蘇課長雖建議不再承接新
    案，惟其建議應係針對被告陳炳宏報告有客戶要求縮短交期
    之情形，難謂係針對全部非晶質鐵心成品客戶均不再承接新
    案，況原告公司亦未就此建議作成最終裁示，參以原告於96
    年3月間猶有爭取以每公斤5.22美元出售非晶質鐵心成品予
    韓商KP公司，已如前述，益證原告並無決定不再出售非晶質
    鐵心成品，是被告所辯原告於95年12月間決定不再出售非晶
    質鐵心成品，其無掠奪原告公司客戶云云，顯與事實不符，
    不足為採。
  (3)原告復主張被告陳炳宏以被告盈豪公司名義，於96年3、4、
    5月間與韓商KP公司交易非晶質鐵心，亦屬以背於善良風俗
    之方式加損害其營業利益云云，然查，被告陳炳宏於96年1
    月30日以欲自行創業為由，申請離職，經原告協議後，被告
    陳炳任職至96年2月28日止，有辭職申請書在卷可佐，原告
    與被告陳炳宏復未簽立離職後之競業禁止條款，則被告陳炳
    宏自96年3月起對原告已無負有任何契約義務，是被告陳炳
    宏於96年3、4、5月間與韓商KP公司交易非晶質鐵心成品，
    乃屬商業競爭行為，自難謂與善良風俗有悖，縱因而可能損
    害原告營業利益，亦難據以請求被告陳炳宏負賠償責任。
  2.與其他公司之交易
    原告復主張被告盈豪公司與Power On公司、Sanjiang公司、
    Benson公司、Woojin公司、Vitzro公司、Hyosung公司、Jia
    ngsu公司所為之交易，均在原告公司營業範圍，被告陳炳宏
    未積極促與原告交易，亦損害原告之營業利益云云。經查，
    Woojin公司、Vitzro公司、Hyosung公司、Jiangsu公司前查
    無與原告有交易或詢價紀錄，為原告所不爭執，原告復未舉
    證被告陳炳宏利用職務上之機會轉介原告與該公司之締約機
    會予被告盈豪公司，則原告主張被告此部分所為係以違背善
    良風俗之方式加損害於原告，即非可採。次查，Power On公
    司曾於95年4月21日向原告詢價關於變壓器產品，Sanjiang
    公司曾於95年8月23日向原告訂購非晶質矽鋼片材料，而
    Benson 公司曾於94年間委由原告進行變壓器維修及絕緣油
    更換工程，Benson公司並於94年6月13日匯予原告11萬9,990
    美元等情，固有估價要項聯繫表、訂單、產品修理連絡單、
    匯款證明在卷可證．惟查，被告盈豪公司與Power On公司交
    易內容係購買六氟化硫，與Sanjiang公司交易內容為購買非
    晶質鐵心材料，而與Benson公司交易內容則為購買變壓器零
    組件與絕緣油，核與原告前與Power On公司、Sanjiang 公
    司、Benson公司所為之交易內容不同，原告復未能證明各該
    公司原有意與原告進行交易，因被告陳炳宏利用職務上機會
    轉介而改變締約對象，是原告主張被告此部所為係違背善良
    風俗加損害於原告，亦非可採。至原告復主張被告陳炳宏既
    為原告經理人，知悉各該公司有交易需求，且屬原告公司營
    業範圍內，被告陳炳宏負有義務促成各該公司與原告交易，
    否則即為違背契約義務云云；然查，被告陳炳宏身為原告公
    司重電桃園一廠外銷處處長，若於職務上知悉前開公司有交
    易需求，且屬原告公司營業範圍，被告陳炳宏固負有向原告
    忠實報告締約機會，並積極促成各該公司與原告締約之義務
    ，惟原告始終未能證明前開公司與被告盈豪公司交易前原有
    與原告公司交易之意願，亦未能證明被告陳炳宏係因任職原
    告公司之機會，而知悉前開公司有交易之需求，果前開公司
    本有意與被告盈豪公司進行前開交易，則被告陳炳宏為被告
    盈豪公司處理與前開公司之交易事宜，雖於職業倫理上有虧
    ，然究難謂被告盈豪公司與前開公司所為之交易損害原告之
    營業利益，是原告主張被告陳炳宏應就被告盈豪公司與前開
    公司所為交易負契約責任云云，亦非可採。
  (三)查被告陳炳宏任職原告公司期間，於業務上知悉韓商KP公司
    購買非晶質鐵心成品之需求與詢價，卻以被告盈豪公司名義
    向原告購買相同產品，再以低價競爭轉售韓商KP公司，已如
    前述，核係以背於善良風俗之方式加損害於原告，則原告依
    民法第184條第1項前段規定，請求被告陳炳宏賠償其損害，
    即屬有據。查被告陳炳宏以前開方式，由被告盈豪公司出售
    韓商KP公司之非晶質鐵心成品，自95年11月起至被告陳炳宏
    離職之96年2月止，共計1萬742公斤，又被告盈豪公司係以
    每公斤4.2美元向原告購買轉售韓商KP公司，惟於原告發現
    上情後，拒絕出售非晶質鐵心成品予被告盈豪公司，韓商KP
    公司改向原告購買非晶質鐵心成品為每公斤5.22美元，已如
    前述，則原告主張以非晶質鐵心每公斤1.02美元之價差計算
    其損害，應屬有據，依被告盈豪出售時新台幣與美元之匯率
    計算，原告所受損害為35萬9,620元。被告雖以：原告未扣
    除運費、保險費之交易成本及進口國之關稅，故原告損害之
    計算顯有高估云云。惟查，依被告盈豪公司所提出之出口報
    單之記載，被告盈豪公司出售韓商KP公司非晶質鐵心成品係
    採FOB（Free on Board）條件計算貨物價值，亦即被告盈豪
    公司僅負擔貨物上船前之成本，相關運費、保險費均由買受
    人韓商KP公司負擔，進口關稅更是由買受人即韓商KP公司依
    進口國法律規定負擔，亦即被告盈豪公司出售非晶質鐵心成
    品予韓商KP公司之價格，本來即不包含運費、保險費及進口
    關稅，則被告所辯原告計算損害應扣除交易成本及進口國之
    關稅云云，顯非可採。
  (四)查被告楊淑鳳為被告陳炳宏之配偶，並主管被告盈豪公司會
    計業務，且為被告盈豪公司登記負責人，其明知被告盈豪公
    司成立時被告陳炳宏仍在原告公司任職，對於被告陳炳宏利
    用業務上知悉韓商KP公司購買非晶質鐵心成品之需求與詢價
    ，卻以被告盈豪公司名義向原告購買相同產品，再以低價競
    爭轉售韓商KP公司牟利，自難諉為不知，其並參與其事，則
    原告主張被告楊淑鳳依民法第184條第1項後段及第185條規
    定，應與被告陳炳宏負連帶賠償責任，亦屬有據。按法人對
    於其董事或其他有代表權之人，因執行職務所加於他人之損
    害，與該行為人連帶負賠償之責任，民法第28條定有明文。
    被告楊淑鳳為被告盈豪公司董事，其執行職務加損害於原告
    ，則原告主張被告盈豪公司應負連帶賠償責任，同屬有據。
七、綜上所述，原告依民法第184條第1項前段、第185條、第28
    條規定，請求被告連帶給付原告35萬9,620元，及自99年7月
    29日起至清償日止，按週年利率5%計算之利息，為有理由，
    應予准許。原告逾此範圍之請求，則屬無據，應予駁回。
八、兩造均陳明願供擔保，聲請宣告假執行及免為假執行，就原
    告勝訴部分，核無不合，爰酌定擔保金額分別准許之。至原
    告敗訴部分，假執行之聲請亦失所附麗，應併予駁回。
九、本件事證已臻明確，兩造其餘攻擊防禦方法及其他所為之舉
    證，經審酌後認對於本件判斷不生影響，爰不一一論述，併
    此敘明。
十、訴訟費用負擔之依據：民事訴訟法第79條、第85條第2項。
中    華    民    國   100    年    2    月     11    日
                  勞工法庭      法  官  賴惠慈
以上正本係照原本作成。
如對本判決上訴，須於判決送達後20日內向本院提出上訴狀。如
委任律師提起上訴者，應一併繳納上訴審裁判費。
中    華    民    國   100    年    2     月    11    日
                                書記官  廖素芳